臺灣高等法院臺中分院刑事裁定　　　　　　　　　　九十一年度交抗字第六○八號
　　抗　告人即
　　受　處分人　甲○○
右列抗告人因違反道路交通管理處罰條例聲明異議案件，不服臺灣臺中地方法院中華
民國九十一年七月二十九日所為裁定（九十一年度交聲更字第四號）提起抗告，本院
裁定如左:
      主  文
抗告駁回。
      理  由
一、本件原處分機關之處分意旨略以：抗告人即受處分人甲○○（以下簡稱為抗告人
    ）於民國（下同）九十年十一月二十五日上午九時五十分許，駕駛車牌號碼為Ｏ
    Ｇ－一一七六號之自用小客車，行經石岡鄉○○路與廣華街口（原舉發員警誤認
    為廣興巷口）前，有右側超車及闖紅燈（直行）之交通違規行為，為臺中縣警察
    局東勢分局執勤員警當場舉發違規，並移送中縣警交字第Ｈ00000000號
    舉發違反道路交通管理事件通知單前來，爰依法裁處抗告人罰鍰新台幣一千二百
    元、二千七百元（以上共計三千九百元），並分別記違規點數一點、三點（以上
 共計四點）等情。
二、本件抗告人之抗告意旨略以：抗告人並無闖紅燈之行為，係交通警員栽贓，證人
    舉證與現場路口不符，且就路口有無固定照相機，證人所述亦前後不一，所證應
    不足採信，爰依法提起抗告云云。
三、按汽車駕駛人在前行車之右側超車，或超車時未保持適當之間隔，或未行駛至安
    全距離即行駛入原行路線者，處新臺幣一千兩百元以上二千四百元以下罰鍰，並
    記違規點數一點；次按汽車駕駛人，行經有燈光號誌管制之交叉路口闖紅燈者，
    處新台幣一千八百元以上五千四百元以下罰鍰，並計違規點數三點，此於道路交
    通管理處罰條例第四十七條第一項第三款、第五十三條、第六十三條第一項第一
    款及第三款，分別定有明文。復依違反道路交通管理事件統一裁罰標準表規定，
    自小客車駕駛人違反處罰條例第四十七條第一項第三款、第五十三條規定，於期
    限內繳納罰款者，各處以罰鍰新臺幣一千二百元、二千七百元整；並分別計違規
    點數一點、三點。
四、經查：本件抗告人於九十年十一月二十五日上午九時五十分許，駕駛其所有車牌
    號碼為ＯＧ－一一七六號之自用小客車，行經石岡鄉○○路與廣華街口（原舉發
    員警誤認為廣興巷口）前，確有右側超車及闖紅燈（直行）之交通違規行為，為
    臺中縣警察局東勢分局執勤員警當場舉發違規事實，上情除有中縣警交字第Ｈ0
    0000000號舉發違反道路交通管理事件通知單在卷可憑之外，且據證人即
    執勤員警李明煌於原審調查中，證稱：「九十一年十一月二十五日上午九時五十
    分在石岡鄉○○路廣興巷口時，甲○○駕駛ＯＧ－一一七六號小客車超車及闖紅
    燈，他右側超車，我們在他對面，他又有闖紅燈，我們看到他車子超過斑馬線，
    二輪是超過斑馬線，四輪是超過停止線，就是闖紅燈」、「二輪超過停止線，是
    紅燈越線，若四輪皆超過停止線，則屬闖紅燈，舉發當時異議人駕駛之車輛四輪
    都在斑馬線前面了」等情（意指抗告人之車輛四輪皆已超越停止線即為闖紅燈無
    誤，而非紅燈越線）明確。本件抗告人對其確有右側超車之交通違規行為，亦是
    認無誤。雖仍以前開情詞，辯稱並未闖紅燈。惟本件舉發員警與抗告人素不相識
    ，亦無宿怨，此為抗告人所自承。茍抗告人並無上開交通違規情事，舉發員警豈
    會濫行舉發或蓄意誣攀？至於本件抗告人違規之路口應為豐勢路與廣華街口，該
    處之照相機係已未使用之相機，上情業據舉發員警李明煌於原審法院訊問時證實
    。抗告人亦未否認其右側超車之違規地點係在豐勢路與廣華街口。是上開「舉發
    違反道路交通管理事件通知單」上之違規地點雖有誤載，此尚不影響本件交通違
    規事實之認定。亦不能因此誤載情事，及因上開路口雖有裝設固定照相機，但因
    久未使用，舉發警員乃稱上開路口並無照相設備等情，即認定舉發警員蓄意誣攀
    抗告人。抗告人以前開情詞，辯稱並無闖紅燈之交通違規情事，尚無可採信。其
    有上開交通違規事實，堪以認定，從而，原處分機關交通部公路總局豐原監理站
    據以援引前揭規定，裁處抗告人人合計新臺幣三千九百元整，並共記違規點數四
    點，於法並無不當，原審法院駁回抗告人異議之聲明，於法亦無不合。抗告人仍
    以前開情詞，提起本件抗告，其抗告為無理由，應予駁回。
五、據上論斷，應依道路交通案件處理辦法第二十五條、第二十六條，刑事訴訟法第
    四百十二條，裁定如主文。
中      華      民      國      九十一      年    十    月      八      日
                                    臺灣高等法院臺中分院刑事第三庭
                                          審判長法  官  陳  朱  貴
             法  官  劉  連  星
                                                法  官  廖  柏  基
右正本證明與原本無異。
不得再抗告。
                                                書記官  詹  錫  朋
中      華      民      國    九十一     年      十       月     九     日
                                                                        Ｆ
